Inventaris van het archief van de Nederlands-Indische Spoorwegmaatschappij (NISM), (1842) 1863-1973 (1979)
Nationaal Archief, Den Haag
- CORRESPONDENTIE
  - Ingekomen correspondentie van voorzitter van het C.v.B. aan voorzitter van de R.v.B. nr. 65 - 101., 06-05-1907 t/m 29-12-1908; 230
  - Ingekomen correspondentie van voorzitter van het C.v.B. aan voorzitter van de R.v.B. nr. 102 - 120., 12-01-1909 t/m 21-12-1909; 231
  - Ingekomen correspondentie van voorzitter van het C.v.B. aan voorzitter van de R.v.B. nr. 121 - 148., 04-01-1910 t/m 11-04-1911; 232
  - Ingekomen correspondentie van voorzitter van het C.v.B. aan voorzitter van de R.v.B. nr. 149 - 184., 16-01-1912 t/m 08-01-1914; 233
  - Ingekomen correspondentie van voorzitter van het C.v.B. aan voorzitter van de R.v.B. nr. 8 - 48., 13-10-1914 t/m 22-02-1917; 234
  - Ingekomen correspondentie van voorzitter van het C.v.B. aan voorzitter van de R.v.B. nr. 49 - 92., 07-03-1917 t/m 14-11-1918; 235
  - Ingekomen correspondentie van voorzitter van het C.v.B. aan voorzitter van de R.v.B. nr. 93 - 10., 05-12-1918 t/m 06-08-1921; 236
  - Ingekomen correspondentie van voorzitter van het C.v.B. aan voorzitter van de R.v.B. nr. 11 - 50., 18-08-1921 t/m 02-10-1922; 237
  - Ingekomen correspondentie van voorzitter van het C.v.B. aan voorzitter van de R.v.B. nr. 51 - 88., 03-10-1922 t/m 01-11-1923; 238
  - Ingekomen correspondentie van voorzitter van het C.v.B. aan voorzitter van de R.v.B. nr. 1 - 108., 14-11-1923 t/m 06-10-1924; 239
  - Ingekomen correspondentie van voorzitter van het C.v.B. aan voorzitter van de R.v.B. nr. 29 - 40., 14-11-1923 t/m 06-10-1924; 240
  - Ingekomen correspondentie van voorzitter van het C.v.B. aan voorzitter van de R.v.B. I - XXXIV., 11-10-1924 t/m 24-08-1925; 240
  - Ingekomen correspondentie van voorzitter van het C.v.B. aan voorzitter van de R.v.B. nr. XXXV - LXXIV., 04-09-1925 t/m 10-01-1927; 241
  - Ingekomen correspondentie van voorzitter van het C.V.B. aan voorzitter van de R.v.B. nr. LXXV - CI., 07-02-1927 t/m 23-12-1927; 242
  - Ingekomen correspondentie van voorzitter van het C.V.B. aan voorzitter van de R.v.B. nr. CII - CVIII; nr. 1 - 12; nr. a - t., 24-12-1927 t/m 03-06-1929; 243
  - Ingekomen correspondentie van voorzitter van het C.V.B. aan voorzitter van de R.v.B. nr. u - fff en enkele ongenummerde brieven., 08-07-1929 t/m 14-04-1931 1931; 244
  - Uitgaande correspondentie van voorzitter van het R.v.B. aan voorzitter van het C.v.B. nr. 1 - 26., 23-01-1893 t/m 07-12-1894; 245
  - Uitgaande correspondentie van voorzitter van het R.v.B. aan voorzitter van het C.v.B. nr.27 - 49., 08-01-1895 t/m 18-12-1896; 246
  - Uitgaande correspondentie van voorzitter van het R.v.B. aan voorzitter van het C.v.B. nr.50 - 65., 05-01-1897 t/m 06-01-1899; 247
  - Uitgaande correspondentie van voorzitter van het R.v.B. aan voorzitter van het C.v.B. nr. 1 - 5., 02-12-1898 t/m 25-06-1900; 248
  - Uitgaande correspondentie van voorzitter van het R.v.B. aan voorzitter van het C.v.B. nr. 1 - 26., 30-07-1900 t/m 30-05-1901; 249
  - Uitgaande correspondentie van voorzitter van het R.v.B. aan voorzitter van het C.v.B. nr.1 - 26., 05-10-1901 t/m 12-02-1902; 250
  - Uitgaande correspondentie van voorzitter van het R.v.B. aan voorzitter van het C.v.B. nr.27 - 64., 07-01-1902 t/m 04-08-1903; 251
  - Uitgaande correspondentie van voorzitter van het R.v.B. aan voorzitter van het C.v.B. nr. 1 - 29., 14-08-1903 t/m 27-12-1904; 252
  - Uitgaande correspondentie van voorzitter van het R.v.B. aan voorzitter van het C.v.B. nr.30 - 54., 03-01-1905 t/m 19-12-1905; 253
  - Uitgaande correspondentie van voorzitter van het R.v.B. aan voorzitter van het C.v.B. nr.55 - 70 en aan en van de heer Birchenhauer., 02-01-1906 t/m 18-09-1906 06-11-1906 t/m 09-12-1906; 254
  - Uitgaande correspondentie van voorzitter van het R.v.B. aan voorzitter van het C.v.B. nr.71 - 87., 07-05-1907 t/m 31-12-1907; 255
  - Uitgaande correspondentie van voorzitter van het R.v.B. aan voorzitter van het C.v.B. nr. 88 - 108., 13-01-1908 t/m 29-12-1908; 256
  - Uitgaande correspondentie van voorzitter van het R.v.B. aan voorzitter van het C.v.B. nr.109 - 127., 12-01-1909 t/m 21-12-1909; 257
  - Uitgaande correspondentie van voorzitter van het R.v.B. aan voorzitter van het C.v.B. nr.128 - 147., 04-01-1910 t/m 23-01-1911; 258
  - Uitgaande correspondentie van voorzitter van het R.v.B. aan voorzitter van het C.v.B. nr. 1 - 20., 30-01-1912 t/m 24-12-1912; 259
  - Uitgaande correspondentie van voorzitter van het R.v.B. aan voorzitter van het C.v.B. nr. 21 - 38., 14-01-1913 t/m 17-02-1914; 260
  - Uitgaande correspondentie van voorzitter van het R.v.B. aan voorzitter van het C.v.B. nr. 1 - 49., 21-11-1914 t/m 04-06-1917; 261
  - Uitgaande correspondentie van voorzitter van het R.v.B. aan voorzitter van het C.v.B. nr. 50 - 91., 12-06-1917 t/m 15-01-1919; 262
  - Uitgaande correspondentie van voorzitter van het R.v.B. aan voorzitter van het C.v.B. nr. 92 - 171., 20-02-1919 t/m 26-09-1921; 263
  - Uitgaande correspondentie van voorzitter van het R.v.B. aan voorzitter van het C.v.B. nr.172 - 224., 28-09-1921 t/m 17-11-192g; 264
  - Uitgaande correspondentie van voorzitter van het R.v.B. aan voorzitter van het C.v.B. nr.225 - 277., 22-11-1922 t/m 01-12-1923; 265
  - Uitgaande correspondentie van voorzitter van het R.v.B. aan voorzitter van het C.v.B. nr.278 - 314., 1923 t/m 1924; 266
  - Uitgaande correspondentie van voorzitter van het R.v.B. aan voorzitter van het C.v.B. nr, 315 - 351., 14-11-1924 t/m 24-09-1925; 267
  - Uitgaande correspondentie van voorzitter van het R.v.B. aan voorzitter van het C.v.B. nr.352 - 395., 30-09-1925 t/m 03-02-1927; 268
  - Uitgaande correspondentie van voorzitter van het R.v.B. aan voorzitter van het C.v.B. nr.396 - 432., 14-02-1927 t/m 24-01-1928; 269
  - Uitgaande correspondentie van voorzitter van de R.v.B. aan voorzitter van het C.v.B. nr. 433 - 467., 26-01-1928 t/m 03-07-1929; 270
  - Uitgaande correspondentie van voorzitter van de R.v.B. aan voorzitter van het C.v.B. nr. 468 - 515., 06-07-1929 t/m 05-05-1931; 271
  - Particuliere correspondentie van voorzitter en lid van de R.v.B. met de voorzitter van het C.v.B. nr. 1 - 105 (ingekomen) en enkele ongenummerde brieven., 18-02-1931 t/m 29-08-1933 1932; 272
  - Particuliere correspondentie van voorzitter en lid van de R.v.B. met de voorzitter van het C.v.B. nr. 1 - 105 (ingekomen) en enkele ongenummerde brieven nr. 1 - 128 (uitgaand)., 28-04-19 t/m 07-09-1933; 273
  - Particuliere correspondentie van voorzitter en lid van de R.v.B. met de voorzitter van het C.v.B. nr. 1 - 105 (ingekomen) en enkele ongenummerde brieven nr. 106 - 135b (ingekomen)., 19-09-1933 t/m 31-05-1934; 274
  - Particuliere correspondentie van voorzitter en lid van de R.v.B. met de voorzitter van het C.v.B. nr. 1 - 105 (ingekomen) en enkele ongenummerde brieven nr. 129 - 168a (uitgaand)., 22-09-1933 t/m 24-05-1934; 275
  - Particuliere correspondentie van voorzitter en lid van de R.v.B. met de voorzitter van het C.v.B. nr. 1 - 105 (ingekomen) en enkele ongenummerde brieven nr. 136 - 229 (ingekomen) nr. 169 - 258 (uitgaand)., 15-05-1934 t/m 17-02-1936; 276
  - Ingekomen correspondentie met voorzitter van het C.v.B.Vorster en Beukelman nr. 230 - 267 Uitgaande correspondentie met voorzitter van het C.v.B.Vorster en Beukelman nr. 259 - 299., 10-02-1936 t/m 12-11-1936 20-02-1936 t/m 12-11-1936; 277
  - Ingekomen correspondentie met voorzitter Beukelman van het C.v.B. nr. 1 - 88., 17-11-1936 t/m 22-07-1938; 278
  - Uitgaande correspondentie met voorzitter Beukelman van het C.v.B. nr. 1 - 94a., 08-10-1936 t/m 29-07-1938; 278
  - Duplikaten van particuliere correspondentie tussen voorzitter R.v.B. en voorzitter C.v.B. nr. 52 - 182., 1938 - 1940; 279
  - Ingekomen en uitgaande correspondentie tussen beide voorzitters (ongesorteerd)., 1909 - 1925; 280
  - Diverse losse stukken en correspondentie van de Raad van Commissarissen., 1882 - 1917; 281
  - Diverse correspondentie van de voorzitter van de R.v.B. met de voorzitter van het C.v.B., 1864 - 1872; 282
  - Rapporten en correspondentie van het C.v.B. aan de Raad van Commissarissen met index., 1863 - 1869; 283
  - Correspondentie van de R.v.B. aan de voorzitter van de Raad van Commissarissen., 21-04-1870 t/m 14-12-1870; 284
  - Correspondentie van voorzitter E.v.B. aan voorzitter Rv.B.(ongesorteerd)., 1940; 285
  - Vertrouwelijke correspondentie aan het C.V.B., 1866 - 1888; 286
  - Vertrouwelijke correspondentie van de voorzitter van het C.v.B., 1870; 287
  - Vertrouwelijke correspondentie van het C.v.B., 1872 - 1888; 288
  - Correspondentie van de secretaris G.F. Lucardie aan de R.v.B. nr. 1 - 11., 03-11-1886 t/m 12-06-1887; 289
  - Correspondentie van en aan raadslid Lucardie van en aan voorzitter C.v.B., 20-03-1896 t/m 29-03-1895; 290
  - Correspondentie van Lucardie aan voorzitter R.v.B., 12-07-1902 t/m 26-10-1902; 291
  - Correspondentie van en aan Lucardie van en aan de heren Steinmetz en Birchenhauer., 09-02-1904 t/m 26-09-1905; 292
  - Correspondentie van Lucardie aan waarnemend voorzitter C.v.B. en van voorzitter R.v.B. aan waarnemend voorzitter C.v.B. nr. 1 - 9., 28-03-1911 t/m 13-06-1911 27-06-1911 t/m 21-11-1911; 293
  - Correspondentie van waarnemend voorzitter C.v.B. aan Lucardie en van waarnemend voorzitter C.v.B. aan de R.v.B. nr. 1 - 24., 23-03-1911 t/m 05-05-1911 25-04-1911 t/m 24-12-1911; 294
  - Correspondentie van en aan de voorzitter C.v.B. van en aan Lucardie., 17-11-1915 t/m 01-02-1916; 295
  - Correspondentie van Lucardie aan Dr. Kraus tijdens bezoek aan Indië., 1915 - 1916; 296
  - Correspondentie van Dr.Kraus aan Lucardie tijdens verblijf in Indië nr. 1 - 29, met index., 1916; 297
  - Correspondentie van Dr.Kraus aan Lucardie tijdens verblijf in Indië nr. 1 - 29, met index en bijlagen., 1916; 298
  - Correspondentie met de heer Snethlage tijdens verblijf van Dr.Kraus in Indië., 1915 - 1916; 299
  - Duplikaat-correspondentie van Dr.Kraus aan Lucardie tijdens verblijf in Indië., 1916; 300
  - Correspondentie tussen Dr.Kraus en Jhr. J.C.van Reijersberg-Versluys., 1917 - 1918; 301
  - Particuliere correspondentie tussen Dr.Kraus en Versluys tijdens diens verblijf op Java, met index., 1919; 302
  - Correspondentie met Versluys., 1920 - 1922; 303
  - Correspondentie tussen Dr.Kraus en Versluys tijdens Indische reis., 1923; 304
  - Correspondentie tussen Dr. Kraus en Jhr.Versluys over en gedurende de dienstreis naar Indië van laatstgenoemde., 1925 - 1926; 305
  - Correspondentie tussen Dr. Kraus en Jhr.Versluys over en gedurende de dienstreis naar Indië van laatstgenoemde., 1930; 306
  - Correspondentie van Dr.Kraus vanuit Indië nr. 52 - 65., 06-08-1932 t/m 20-09-1932; 307
  - Correspondentie van de voorzitter van de R.v.B. tijdens verblijf in Indië en stukken over dit verblijf., 1938 - 1939; 308
  - Particuliere correspondentie tussen Dr.Ringers en voorzitter R.v.B. tijdens Indische reis van eerstgenoemde., 1937; 309
  - Correspondentie betreffende de zending van J.Groll naar Indië., 1867 - 1868; 310
  - Correspondentie betreffende de zending van J.Groll naar Indië, met index., 1867 - 1868; 311
  - Correspondentie van de heer Groll met de heer R.F.de Seyff., 1873 - 1882; 312
  - Correspondentie met de heer J.Th. Gerlings., 1889 - 1892; 313
  - Correspondentie met de heer J.Th. Gerlings., 1892 - 1893; 314
  - Correspondentie van en aan de heer Gerlings betreffende eervol ontslag en benoeming tot waarnemend voorzitter van het C.v.B. van de heer W.H. de Bruyn-Kops., 1892 - 1893; 315
  - Correspondentie tussen Dr.Cluysenaer en de heer Birchenhauer, met agenda en register., 1914; 316
  - Correspondentie betreffende decorering van de chef der exploitatie Batavia-Buitenzorg E.M.Collard en het ontslag van de chef der 2e afdeling H.van Sprang., 1893 - 1895; 317
  - Correspondentie met Ir.W.H.van Schouwenburg en de Deli-Spoorweg Mij., 1919 - 1922; 318
  - Ingekomen correspondentie van de Hoofdambtenaren betreffende datgene wat er in de oorlog voorgevallen is bij de N.I.S.M., 1940 - 1946; 319
  - Agenda op de briefwisseling met de Minister van Koloniën., 10-06-1863 t/m 21-06-1928; 320
  - Correspondentie met het Ministerie van Koloniën, het Technisch Bureau van het Ministerie en de gecommitteerde van het Stoomwezen in Indië., 10-06-1863 t/m 01-01-1874; 321
  - Correspondentie met het Ministerie van Koloniën, het Technisch Bureau van het Ministerie en de gecommitteerde van het Stoomwezen in Indië., 01-01-1874 t/m 01-01-1885; 322
  - Correspondentie met het Ministerie van Koloniën, het Technisch Bureau van het Ministerie en de gecommitteerde van het Stoomwezen in Indië., 01-01-1885 t/m 01-01-1900; 323
  - Correspondentie met het Ministerie van Koloniën, het Technisch Bureau van het Ministerie en de gecommitteerde van het Stoomwezen in Indië., 01-01-1900 t/m 01-01-1906; 324
  - Correspondentie met het Ministerie van Koloniën, het Technisch Bureau van het Ministerie en de gecommitteerde van het Stoomwezen in Indië., 01-01-1906 t/m 01-01-1914; 325
  - Correspondentie met het Ministerie van Koloniën, het Technisch Bureau van het Ministerie en de gecommitteerde van het Stoomwezen in Indië., 01-01-1914 t/m 01-01-1918; 326
  - Correspondentie met het Ministerie van Koloniën, het Technisch Bureau van het Ministerie en de gecommitteerde van het Stoomwezen in Indië., 01-01-1918 t/m 01-01-1926; 327
  - Correspondentie met de Gouvernementscommissaris nr. 1 - 107, met bijlagen., 1867 - 1870; 328
  - Correspondentie met de Gouvernementscommissaris nr. 1 - 107 (ongesorteerd)., 1896 - 1917; 329
  - Correspondentie met de Gouvernementscommissaris nr. 1 - 107., 01-01-1918 t/m 15-05-1923; 330
  - Correspondentie met de Twentsche Bankvereniging., 1880; 331
  - Uittreksels uit verschillende briefwisselingen nr. 1 - 20, met index., 1869 - 1910; 332
  - Verschillende geheime inkomende en uitgaande stukken uit het archief van de Commissarissen., 1870 - 1902; 333
  - Kabinet-correspondentie en officiële en particuliere correspondentie met de voorzitter van het C.v.B. en anderen van streng vertrouwelijk karakter, met index., 1915 - 1924; 334
  - Correspondentie met de adviseur van het Pensioenfonds (ongesorteerd)., 1908 - 1924; 335
  - Vertrouwelijke correspondentie betreffende firma Dorrepaal en Co. te Semarang., 1884; 336
  - Indische correspondentie, o.a.omtrent ambtenaren, behorende tot de stukken van de R.v.B., 1942 - 1946; 337
  - Correspondentie inzake de overname van concessies van Spoor-en Tramwegen., 25-06-1901 t/m 01-01-1903; 338
  - Correspondentie inzake de overname van concessies van Spoor-en Tramwegen., 01-01-1903 t/m 01-01-1926; 339
  - Correspondentie inzake concessies en vergunningsvoorwaarden., 01-08-1900 t/m 01-05-1915; 340
  - Correspondentie inzake concessies en vergunningsvoorwaarden., 01-05-1915 t/m 01-01-1926; 341
  - Diverse correspondentie met Indië, met index., 1865 - 1876; 342
  - Correspondentie betreffende rechtskundige adviezen., 02-11-1901 t/m 01-01-1906; 343
  - Correspondentie betreffende rechtskundige adviezen., 01-01-1906 t/m 01-01-1911; 344
  - Correspondentie betreffende rechtskundige adviezen., 01-01-1911 t/m 01-03-1913; 345
  - Correspondentie betreffende rechtskundige adviezen., 01-03-1913 t/m 01-01-1919; 346
  - Correspondentie betreffende rechtskundige adviezen., 01-01-1919 t/m 01-01-1926; 347
  - Correspondentie en overeenkomsten inzake de aanleg van de vrijliggende smalspoorverbinding Solo-Djokja., 01-01-1889 t/m 01-01-1904; 348
  - Correspondentie en overeenkomsten inzake de aanleg van de vrijliggende smalspoorverbinding Solo-Djokja., 01-01-1904 t/m 01-01-1920; 349
  - Correspondentie en overeenkomsten inzake de aanleg van de vrijliggende smalspoorverbinding Solo-Djokja., 01-01-1920 t/m 01-01-1926; 350
  - Afschriften van correspondentie over de vrije verbinding Solo-Djokja., 1912 - 1925; 351
  - Uittreksels uit particuliere correspondentie inzake smalspoorverbinding Solo-Djokja., 08-12-1914 t/m 03-03-1923; 352
  - Correspondentie betreffende de naasting van de lijn Batavia-Buitenzorg., 1904 - 1915; 353
  - Bijlagen van brief aan J. Lenstra van 21-02-1939(inzake pensioenverbetering)., 354
  - Bijlagen bij brief aan R.v.B. van 21-07-1939 (inzake spoorversmalling Semarang-Vorstenlanden en Djokja-Brossot., 355
  - Bijlagen bij brief van de Ondernemersraad voor Indië van 22-04-1940 (inzake invoering van een direkte algemene oorlogswinstbelasting)., 356
  - Bijlagen bij brief aan Ned.Indisch Deviezeninstituut van 10-10-1946., 357
  - Bijlagen bij brief aan Kas-Vereniging N.V. te Amsterdam van 07-11-1946., 358
  - Bijlagen bij brief van Ir. B.W.Colenbrander van 31-12-1946., 359
  - Bijlagen bij brief van Looyens en Volkmaars (inzake vennootschapsbelasting)., 1953; 360
  - Bijlagen bij brieven aan de Minister van Koloniën (inzake naastingsprijs en uitbreidingsrekeningen tramwegen)., 1939 - 1940; 361
  - Bijlagen bij brieven aan de Gouvernementscommissaris (inzake de prijs bij de overname van rollend materieel en verantwoordingsstukken Semarang-Vorstenlanden)., 1939 - 1940; 362
  - Bijlagen bij brieven aan de Inspekteur der Direkte Belastingen., 1942 - 1947; 363
  - Bijlagen bij brieven aan de Inspektie van Financiën, Dienst der Belastingen te Semarang., 1949; 364
  - Bijlagen bij brieven aan Inspekteur de Direkte Belastingen., 1947 - 1953; 365
  - Bijlagen bij brieven aan het Ned.Indisch Deviezeninstituut te Amsterdam., 1947 - 1948; 366
  - Bijlagen bij brieven aan de voorzitter van de C.V.B. (o.a.inzake de waarde van het rollend materieel)., 1947 - 1951; 367
  - Bijlagen bij brieven aan Lembaga alat-alat pembajaran Luar Negeri te Den Haag., 1951 - 1952; 368
- BESLUITEN EN BESCHIKKINGEN
  - Besluiten van de vergaderingen van de Raad van Commissarissen., 1902 - 1960; 369
  - 3-maandelijkse lijst van ontvangen beschikkingen en besluiten., 1937 - 1940; 370
  - Besluiten van de Gouverneur-Generaal van Nederlands-Indië., 1915 - 1929; 371
  - Beschikkingen van de Direkteur der Burgerlijke Openbare Werken., 1908 - 1928; 372
  - Besluiten van de Direkteur van de Gouvernementsbedrijven., 1922; 373
  - Diverse besluiten en beschikkingen., 1906 - 1929; 374
- REGLEMENTEN EN BEPALINGEN
  - Reglement op de aanleg en het gebruik van Tramwegen ten behoeve van de ondernemingen van Landbouw en Nijverheid, 375
  - Reglementen op de Spoorweg - en Stoomtramdiensten in Ned.Indië (gepubliceerd in de Javasche Courant)., 1883 - 1887; 376
  - Bepalingen en voorschriften nopens de bewaking en het toezicht van de telegraaflijnen langs de spoorweglijnen., 1890; 377
  - Voorschriften en rapporten betreffende de uitvoering van de constructies bij de bouw van bruggen, met index., 1899 - 1917; 378
  - Seinreglement en algemeen reglement en bepalingen., 1890 - 1933; 379
  - Reglementen en bijlagen van het Pensioenfonds., 1896 - 1914; 380
  - Leiddraad bij de vrachtbepaling voor het goederenvervoer en voorschriften voor onderhoud van het materieel., 1902 - 1914; 381
  - Reglement van Orde voor de vergaderingen van de Raad van Commissarissen., 1902 - 1919; 382
  - Reglementen en Voorschriften van het C.v.B.;het beheer in Indië; en voor het personeel, met index., 1902 - 1933; 383
  - Technische Voorschriften en Voorschriften voor de uitvoering van de Dienst, met index., 1902 - 1939; 384
  - Reglementen van het Pensioenfonds en het Ondersteuningsfonds., 1906 - 1920; 385
  - Verzamelingen van bepalingen betreffende de treindiensten op diverse lijnen., 1908 - 1939; 386
  - Dienstorders personeel en loonregelingen personeel., 1912 - 1937; 387
  - Boek met verzamelingen van regelingen van algemene aard (v.r.a.)+verbeterbladen (1919)., 1914 - 1919; 388
  - Plaatselijke voorschriften voor de beveiliging van de diverse lijnen., 1914 - 1939; 389
  - Regeling van de dienst van het toezicht op de Spoor - en Tramwegen., 1917; 390
  - Voorschriften voor het beheer en dienstvoorwaarden voor het personeel., 1917 - 1927; 391
  - Reglementen en wettelijke bepalingen van de Nederlandse Spoorwegen., 1917 - 1933; 392
  - Reglementen en Voorschriften, met index., 1917 - 1934; 393
  - Algemeen Seinreglement voor de Spoorwegen in Indië., 1921; 394
  - Algemeen Seinreglement., 1921; 395
  - Bepalingen betreffende de Spoor - en Tramwegen, deel I en II., 1926 - 1928; 396
  - Bepalingen voor het vervoer., 1927 - 1931; 397
  - Reglementen en bepalingen betreffende de aanleg en de exploitatie van spoorwegen., 1928; 398
  - Verzameling van bepalingen der spoorwegwetgeving., 1928; 399
  - Instructie 6, deel IV van het Permanente Militaire Spoorweg Comité en het Militaire Vervoer., 1928; 400
  - Stoomordonnantie en Stoomverordening., 1930; 401
  - Algemeen Kruisingsreglement voor de Spoor - en Tramwegen., 1933; 402
  - Regeling van het militaire vervoer., 1937; 403
  - Verzameling van bepalingen, die betrekking hebben op de treindienst op de diverse lijnen., 1937 - 1939; 404
  - Dienstorders nr. 1 - 486., 1921 - 1931; 405
  - Dienstorders nr. 1 - 331 (vervallen)., 1921 - 1935; 406
  - Dienstorders nr. 1 - 151., 1936 - 1940; 407
  - Dienstorders nr.250 - 296 + verbeterbladen., 1936 - 1940; 408
  - Dienstorders nr.270 - 296., 1936; 409
  - Dienstorders nr.250 - 269 (overcompleet)., 1936 - 1937; 410
- GRONDRECHTEN
  - Stukken betreffende grondrechten:lijsten der percelen waarover diverse spoorlijnen lopen, 411
  - Register, bevattende een omschrijving van de rechten, door de N.I.S.M. uitgeoefend op gronden, geoccupeerd ten behoeve van de lijn Semarang - Vorstenlanden - Willem I nr. 1 - 182., 1865 - 1920; 412
  - Grondrechten Semarang-Vorstenlanden nr. 1 - 40., 1863 - 1902; 413
  - Grondrechten Semarang-Vorstenlanden nr. 41 - 92., 1902 - 1910; 414
  - Grondrechten Semarang-Vorstenlanden nr. 93 - 135., 1909 - 1914; 415
  - Grondrechten Semarang-Vorstenlanden nr. 136 - 152., 1914 - 1917; 416
  - Grondrechten Semarang-Vorstenlanden nr. 153 - 181., 1918 - 1931; 417
  - Grondrechten Djokja-Brossot nr. 1 - 9., 1893 - 1905; 418
  - Grondrechten Djokja-Willem I nr. 1 - 57., 1896 - 1932; 419
  - Register, bevattende een omschrijving van de rechten, door de N.I.S.M. uitgeoefend op gronden, geoccupeerd ten behoeve van de lijn Goendih-Soerabaia-Grisee., 1897 - 1925; 420
  - Grondrechten Goendih-Soerabaia nr. 1 - 30., 1897 - 1902; 421
  - Grondrechten Goendih-Soerabaia nr. 31 - 78., 1902 - 1917; 422
  - Grondrechten Goendih-Soerabaia nr. 79 - 116., 1914 - 1929; 423
  - Grondrechten Solo - Bojolali nr 1 - 21., 1905 - 1919; 424
  - Grondrechten Sesam-Gambringen nr. 1 - 2., 1919 - 1931; 425
  - Aanvullingsstaten grondrechten., 1922 - 1940; 426
- CONCESSIES, NAASTING
  - Statuten en concessiëvoorwaarden der N.I.S.M., 1869 - 1954; 427
  - Stukken betreffende nieuwe concessies., 1874 - 1877; 428
  - Voorwaarden van concessie voor de aanleg en exploitatie van Stoomtramwegen, met index., 1911 - 1914; 429
  - Wettelijke voorschriften betreffende aanvraag en verlening van concessie., 1914; 430
  - Overzicht van de concessie- en installatiekosten van de N.I.S.M., 1866 - 1909; 431
  - Geschiedkundig overzicht van de toepassing der concessievoorwaarden der N.I.S.M. door A.W.E. Weyerman, lopende van., 1917 - 1935; 432
  - Stukken betreffende concessievoorwaarden voor de lijn Goendih-Soerabaia., 1896 - 1907; 433
  - Stukken betreffende concessiewijziging en naastingsvoorwaarden van de Tramwegen Goendih-Soerabaia en Djokja - Willem I., 1907 - 1909; 434
  - Voorwaarden van concessie voor de lijn Batavia-Buitenzorg., 1864; 435
  - Voorwaarden van concessie voor de lijn Batavia-Buitenzorg., 1868 - 1896; 436
  - Overeenkomsten betreffende concessievoorwaarden voor de lijnen Djokja - Magelang; Djokja - Tjilatjap en Soerakarta - Madioen., 1877; 437
  - Stukken betreffende concessievoorwaarden voor de lijn Djokja - Magelang - Willem I., 1896 - 1908; 438
  - Stukken betreffende concessievoorwaarden voor de lijn Djokja - Brossot., 1893 - 1896; 439